Inventaris van het archief van het Directoraat-Generaal voor Industrie en Regionaal Beleid, 1986-1992
Nationaal Archief, Den Haag
- Taakuitvoering, 2
  - Economische aangelegenheden, 1.82
    - Industrie. Dienstverlening. Handel, 1.824
      - Industrie. Energie, 1.824.1
        - Algemene aspecten ten aanzien van de industrie, 1.824.10
          - Industrialisatie, 1.824.102
            - Stukken betreffende het beantwoorden van Tweede Kamervragen van J.P. van Iersel inzake het Nederlandse wervingsbeleid in de Verenigde Staten, 1985-1986; 484; omslag
            - Vergaderstukken van de Algemene Vergadering van Aandeelhouders van de NV Gelderse Ontwikkelingsmaatschappij, 1983 - 1989; 485; omslag
            - Industriële aspecten in verband met de ruimtelijke ordening, 1.824.102.1
              - Stukken betreffende het laten uitvoeren en vaststellen van (wetenschappelijk) onderzoek door verschillende instellingen, bedrijven en instituten, 1975-1992; 486-497; 4 pakken en 8 omslagen
                - B&A Groep Beleidsonderzoek en -Advies BV te 's-Gravenhage naar de dynamiek in de kantorensector in de Randstad; MEFIS-nummer 53019; bijlagen deel I 1990-1992, 486; pak
                - B&A Groep Beleidsonderzoek en -Advies BV te 's-Gravenhage naar de dynamiek in de kantorensector in de Randstad; MEFIS-nummer 53019; bijlagen deel II 1990-1992, 487; pak
                - B&A Groep Beleidsonderzoek en -Advies BV te 's-Gravenhage naar de dynamiek in de kantorensector in de Randstad; MEFIS-nummer 53019; financiering en eindrapport 1990-1992, 488; omslag
                - Economisch Onderzoek der Universiteit van Amsterdam, Stichting voor, te Amsterdam naar regionale innovatie in Nederland; projectnummer 51015 1989-1991, 489; omslag
                - Geografisch en Planologisch Instituut te Nijmegen voor een vervolgonderzoek op de Jaargangenanalyse ten behoeve van het inzichtelijk maken van de geconstateerde regionale verschillen bij ondernemingen 1975-1986, 490; omslag
                - Geografisch Instituut van de Rijksuniversiteit Utrecht en de Economische Faculteit van de Vrije Universiteit te Amsterdam naar de mogelijkheden van het uitbreiden dan wel aantrekken van nieuwe technologische activiteiten in het Noorden des Lands 1986-1988, 491; pak
                - Nederlands Economisch Instituut (NEI), Stichting Het, te Rotterdam naar complexvorming; regionalisering van de uitbestedingen van de Nederlandse Aardolie Maatschappij (NAM) 1989-1990, 492; omslag
                - Nederlands Economisch Instituut (NEI), Stichting Het, te Rotterdam naar de technologische vernieuwing en regionale ontwikkeling in Nederland (TRANSFER) 1983-1986, 493; pak
                - Nederlands Economisch Instituut (NEI), Stichting Het, te Rotterdam naar economisch-technologische ontwikkelingen en veranderende eisen in de bedrijfsomgeving; projectnummers 51007 en 054232 1989-1991, 494; omslag
                - Nederlands Economisch Instituut (NEI), Stichting Het, te Rotterdam naar effecten van het technologiebeleid in minder ontwikkelde regio's; projectnummer 44708 1981-1988, 495; omslag
                - Research voor Beleid BV te Leiden naar regionale complexvorming in Twente en Midden Noord-Brabant; projectnummer 53486 1990-1991, 496; omslag
                - Ruimtelijke Organisatie (INRO), Instituut voor, van de Nederlandse Organisatie voor Toegepast Natuurwetenschappelijk Onderzoek (TNO) naar de economisch-technologische vernieuwing en ruimtelijke organisatie 1988-1990, 497; omslag
              - Stukken betreffende het beantwoorden van Tweede Kamervragen inzake het regionaal beleid en de regionale problematiek, 1978-1992; 498-508; 5 pakken en 6 omslagen
                - Meerdere Tweede Kamerleden over het Industrie- en Havenschap Moerdijk 1978-1986, 498; omslag
                - Meerdere Tweede Kamerleden inzake het regionaal economisch beleid; deel I 1980-1986, 499; pak
                - Meerdere Tweede Kamerleden inzake het regionaal economisch beleid; deel II 1985-1986, 500; pak
                - Meerdere Tweede Kamerleden inzake het regionaal economisch beleid; deel III 1987-1991, 501; pak
                - J.S. Huys (PvdA) over de betalingsachterstand van regionale middelen aan de provincie Limburg, alsmede het voeren van correspondentie over het voorwaardenscheppend beleid 1981-1989, 502; pak
                - F.W.C. Castricum (PvdA) inzake de problematiek rond het Industrie- en Havenschap Moerdijk, alsmede correspondentie met betrekking tot het Moerdijkschap 1985-1988, 503; omslag
                - G.B. Nijhuis (VVD) over het terugploegproject Glanerbrook te Geleen 1986-1988, 504; omslag
                - Meerdere Tweede Kamerleden over verschillende onderwerpen inzake het regionaal beleid, waaronder de hoge werkloosheid in de kern Vroomshoop, het verstrekken van een subsidie voor de Bijleveldhaven in Vlissingen en het overplaatsen van een mengfabriek voor kunststoffen door NV Nederlandse Staatsmijnen (DSM) van Geleen naar Gent (België) 1987, 505; omslag
                - D.K.J. Tommel (D'66), gesteld tijdens de begrotingsbehandeling van 13 december 1989, inzake de toegezegde steun van het Ministerie van Economische Zaken aan het project Wateraanvoer Drenthe en het rendement hiervan 1989-1991, 506; omslag
                - Meerdere Tweede Kamerleden inzake de voorgehouden efficiencykorting bij de onderhandelingen over de decentralisatie van het Integraal Structuur Plan (ISP), alsmede het voeren van correspondentie met het Ministerie van Binnenlandse Zaken over de decentralisatie van de uitvoering van het ISP 1991-1992, 507; pak
                - J.F.B. van Rey (VVD) over de mogelijke nieuwbouw ten behoeve van de belastingdienst in Heerlen en Kerkrade en over de belangstelling voor de provincie Limburg, alsmede een verslag van een informeel overleg van de staatssecretaris met de Vaste Commissie voor Economische Zaken van de Tweede Kamer der Staten-Generaal op 4 juni 1992 1992, 508; omslag
              - Stukken betreffende het geven van voorlichting door middel van het geven van toespraken door de minister, de staatssecretaris en diverse ambtenaren bij diverse gelegenheden, 1978-1992; 509; pak
              - Stukken betreffende het uitvoeren van diverse werkzaamheden inzake de Perspectievennota Zuid-Limburg (PNL), 1980-1992; 510-557; 26 pakken en 22 omslagen
                - Het omzetten en herbesteden van een renteloze lening uit Perspectievennota Zuid-Limburg (PNL)-middelen in een subsidie aan het Samenwerkingsverband Sanering Mijnterreinen Oostelijk Mijngebied (SSO) inzake de sanering van de mijnterreinen in het Streekgewest Oostelijk Zuid-Limburg, alsmede het beantwoorden van vragen van de Algemene Rekenkamer hierover 1980-1988, 510; omslag
                - Het informeren van en het voeren van overleg met de Bijzondere Kamercommissie voor de Perspectievennota Zuid-Limburg (PNL) 1983-1986, 511; pak
                - Het informeren van en het voeren van overleg met de Bijzondere Kamercommissie voor de Perspectievennota Zuid-Limburg (PNL) 1987-1990, 512; pak
                - Het voeren van overleg met de Bijzondere Commissie voor de Perspectievennota Zuid-Limburg van de Tweede Kamer der Staten-Generaal 1983-1987, 513; pak
                - Het beantwoorden van Kamervragen inzake de PNL 1983-1989, 514; omslag
                - Het voeren van overleg met leden van het College van Gedeputeerde Staten van Limburg over de Perspectievennota 1983-1991, 515; pak
                - Het beantwoorden van vragen van de Bijzondere Commissie voor de Perspectievennota Zuid-Limburg (PNL) van de Tweede Kamer der Staten-Generaal 1984-1988, 516; pak
                - Het vaststellen en toekennen van subsidie ten behoeve van de gemeente Sittard voor de aanleg van de eerste fase van de Middenweg-Westelijke Randweg Sittard; projectnummer 000-84-007 1984-1988, 517; omslag
                - Het vaststellen en toekennen van subsidie ten behoeve van de huisvesting van het Europees Instituut voor Bestuurskunde (EIB) te Maastricht 1984-1988, 518; pak
                - Het vaststellen en toekennen van subsidie ten behoeve van het Ministerie van Onderwijs en Wetenschappen voor de verplaatsing van het Centraal Proefdierenbedrijf van TNO te Zeist naar de gemeente Onderbanken (Limburg) 1984-1988, 519; pak
                - Het aanwijzen van een locatie voor een gevangeniscomplex in het kader van de Perspectievennota Limburg (PNL) 1984-1989, 520; omslag
                - Het voeren van het Politiek Beraad PNL, alsmede het informeren van de Tweede Kamer der Staten-Generaal hieromtrent 1985-1986, 521; omslag
                - Het vaststellen en toekennen van subsidie ten behoeve van het Computer Centrum Limburg (CCL) 1985-1990, 522; pak
                - Het vaststellen en toekennen van subsidie ten behoeve van de aanleg van het noordelijk platform van de luchthaven Zuid-Limburg te Maastricht 1986, 523; pak
                Nota bene: Bevat 1 kaart
                - Het voeren van agenda-overleg tussen Gedeputeerde Staten van Limburg en het Ministerie van Economische Zaken 1986-1987, 524; omslag
                - Jaarrapporten over de jaren 1985 - 1986 1986-1987, 525; pak
                - Jaarrapporten over de jaren 1987 - 1989 1988-1990, 526; pak
                - Vergaderstukken van de Begeleidingscommissie Perspectievennota Zuid-Limburg (PNL) 1986 mrt, 527; omslag
                - Vergaderstukken van de Begeleidingscommissie Perspectievennota Zuid-Limburg (PNL) 1986 mei, 528; omslag
                - Vergaderstukken van de Begeleidingscommissie Perspectievennota Zuid-Limburg (PNL) 1986 sep, 529; omslag
                - Vergaderstukken van de Begeleidingscommissie Perspectievennota Zuid-Limburg (PNL) 1987 juni, 530; omslag
                - Vergaderstukken van de Begeleidingscommissie Perspectievennota Zuid-Limburg (PNL) 1987 sep, 531; omslag
                - Vergaderstukken van de Begeleidingscommissie Perspectievennota Zuid-Limburg (PNL) 1987 nov, 532; pak
                - Vergaderstukken van de Begeleidingscommissie Perspectievennota Zuid-Limburg (PNL) 1988 apr, 533; pak
                - Vergaderstukken van de Begeleidingscommissie Perspectievennota Zuid-Limburg (PNL) 1988 juni, 534; pak
                - Vergaderstukken van de Begeleidingscommissie Perspectievennota Zuid-Limburg (PNL) 1988 okt, 535; pak
                - Vergaderstukken van de Begeleidingscommissie Perspectievennota Zuid-Limburg (PNL) 1988 nov, 536; omslag
                - Vergaderstukken van de Begeleidingscommissie Perspectievennota Zuid-Limburg (PNL) 1989 apr. - sep. 08, 537; pak
                - Vergaderstukken van de Begeleidingscommissie Perspectievennota Zuid-Limburg (PNL) 1989 sep. 09 - 26, 538; pak
                - Vergaderstukken van de Begeleidingscommissie Perspectievennota Zuid-Limburg (PNL) 1989 okt. - nov, 539; pak
                - Vergaderstukken van de Begeleidingscommissie Perspectievennota Zuid-Limburg (PNL) 1990 jan. - apr, 540; pak
                - Vergaderstukken van de Begeleidingscommissie Perspectievennota Zuid-Limburg (PNL) 1990 sep. - dec, 541; pak
                - Het voeren van overleg met de Gedeputeerde Staten van de provincie Limburg tijdens het politiek voortgangsberaad over de uitvoering van de Perspectievennota Zuid-Limburg (PNL) 1986 jan. - mei, 542; pak
                - Het voeren van overleg met de Gedeputeerde Staten van de provincie Limburg tijdens het politiek voortgangsberaad over de uitvoering van de Perspectievennota Zuid-Limburg (PNL) 1986 aug. - 1989, 543; pak
                - Het voeren van overleg met de Gedeputeerde Staten van de provincie Limburg tijdens het politiek voortgangsberaad over de uitvoering van de Perspectievennota Zuid-Limburg (PNL) 1990 - 1991 juli, 544; pak
                - Het vaststellen en toekennen van subsidie ten behoeve van de aanleg van het wegproject Zwart Zes Zuid (ZZZ) te Heerlen 1987, 545; omslag
                - Het vaststellen en toekennen van subsidie ten behoeve van het geluidsisolatieproject Maastricht Airport; projectnummer 45376 1987-1992, 546; pak
                - Het medeondertekenen van het convenant inzake de ontwikkeling van het Sphinx-Ceramique te Maastricht 1988, 547; omslag
                - Het beantwoorden van vragen van diverse Kamerleden, de Vaste Commissie van Economische Zaken en de Bijzondere Commissie voor de Perspectievennota Zuid-Limburg over de Perspectievennota Zuid-Limburg 1988-1989, 548; omslag
                - Financiële afwikkeling 1988-1991, 549; omslag
                - Het vaststellen en toekennen van subsidie ten behoeve van het Streekgewest Oostelijk Zuid-Limburg (OZL) te Heerlen voor het project Stichting Technologie Centrum Limburg (STCL)-fabriek; projectnummer 88011-49389 1988-1991, 550; pak
                - Het vaststellen en toekennen van subsidie ten behoeve van het project Spoorbrug Nuth; projectnummer 88008-49524 1988-1992, 551; omslag
                Nota bene: Bevat 1 tekening
                - Het vaststellen en toekennen van subsidie ten behoeve van het Centrum voor Beroepsoriëntatie en Beroepsoefening te Heerlen; projectnummer 89003-50445 1989-1992, 552; omslag
                - Het vaststellen en toekennen van subsidie ten behoeve van het project IT-Europe in Maastricht; projectnummer 89011; MEFIS-nummer 51442 1989-1992, 553; pak
                - Het vaststellen en toekennen van subsidie ten behoeve van het project Toeristische infrastructuur rondom het Bloemendalcomplex te Vaals; projectnummer 89006-51519 1989-1992, 554; omslag
                - Het beantwoorden van gebundelde Kamervragen 1990-1991, 555; omslag
                - Het vaststellen en toekennen van subsidie ten behoeve van het project PNL-evaluatie, terugblik in boekvorm; projectnummer 90014-53484 1990-1991, 556; omslag
                - Het vaststellen en toekennen van subsidie ten behoeve van het project Symposium Limburg, 25 jaar verder; projectnummer 90003-52453 1990-1991, 557; omslag
              - Stukken betreffende het informeren van het ministerie inzake het regionaal economisch beleid, 1982-1990; 558-559; 1 pak en 1 omslag
                - Het informeren van het ministerie en het voeren van overleg met het Ministerie van Binnenlandse Zaken over de decentralisatie van het regionaal sociaal-economisch beleid 1982-1987, 558; omslag
                - Het informeren van de staatssecretaris en de minister over de uitvoering van de begrotingen over de jaren 1982 tot en met 1990 inzake het algemeen regionaal beleid 1982-1990, 559; pak
              - Stukken betreffende het informeren van de minister over de spreiding van de Rijksdiensten met betrekking tot het algemeen regionaal beleid, 1982-1991; 560; pak
              - Stukken betreffende het beantwoorden van vragen van de Algemene Rekenkamer over de Noordelijke Ontwikkelingsmaatschappij (NOM) NV in het kader van haar onderzoek naar de regionale ontwikkelingsmaatschappijen (ROM), 1983-1986; 561; omslag
              - Stukken betreffende het voeren van bestuurlijk overleg tussen de staatssecretaris en de wethouders Economische Zaken van de vier grote gemeenten (Amsterdam, Rotterdam, 's-Gravenhage en Utrecht) en de gemeente Leiden inzake de decentralisatie van regelingen ter ondersteuning van het bedrijfsleven, 1983-1986; 562; pak
              - Stukken betreffende het invoeren van de Wet Gemeenschappelijke Regelingen (Samenwerkingsgebieden), 1983-1987; 563; omslag
              - Stukken betreffende het voeren van overleg en het informeren van de Tweede Kamer der Staten-Generaal inzake het spreidingsbeleid van de Rijksdiensten, 1983-1989; 564; pak
              - Stukken betreffende het voorbereiden op vergaderingen van de Ministeriële Commissie voor het Regionale Beleid (MCRB), 1983-1990; 565; pak
              - Stukken betreffende het Integraal Structuurplan Noorden des Lands (ISP), 1983-1992; 566-619; 27 pakken en 27 omslagen
                - Het vaststellen van een financiële bijdrage voor de elektrificatie en verdubbeling van de spoorlijn Zwolle-Emmen 1983-1990, 566; omslag
                - Het vaststellen van een financiële bijdrage voor de verdubbeling van Rijksweg 7 tussen Groningen en Nieuweschans 1983-1990, 567; omslag
                Nota bene: Bevat 5 tekeningen
                - Het voeren van overleg met de Bestuurscommissie Noorden des Lands (BCN) over de tweede en derde beleidsperiode van het ISP (ISP-II en ISP-III) 1984-1987, 568; omslag
                - Het voeren van overleg in het Integraal Structuurplan Noorden des Lands (ISP)-coördinatenoverleg 1984-1990, 569; pak
                - Het voeren van overleg met de Bijzondere Commissie ISP op 13 juni 1985 en Uitgebreide Commissievergadering (UCV) op 16 december 1985, bevat tevens een nota aan de minister over de UCV op 16 december 1985 en over de voorbereiding van het overleg met de provinciale besturen op 15 november 1985 1984-1990, 570; omslag
                - Overleg tussen delegaties van het kabinet en de provinciale besturen (politiek beraad) van Groningen, Friesland, Drenthe en Overijssel op 20 september 1985 inzake het voorbereiden en vaststellen van het beleid in de derde beleidsperiode (ISP-III) 1984-1986, 571; pak
                - Overleg tussen delegaties van het kabinet en de provinciale besturen (politiek beraad) van Groningen, Friesland, Drenthe en Overijssel op 15 november 1985 inzake het voorbereiden en vaststellen van het beleid in de derde beleidsperiode (ISP-III) 1985-1986, 572; pak
                Nota bene: Bevat 1 tekening. Dit was een vervolg op het beraad van 20 september 1985
                - Overleg tussen delegaties van het kabinet en de provinciale besturen (politiek beraad) van Groningen, Friesland, Drenthe en Overijssel op 29 april 1988 inzake het bespreken van de voortgang van het beleid in de derde beleidsperiode (ISP-III) 1987-1989, 573; pak
                - Overleg tussen delegaties van het kabinet en de provinciale besturen (politiek beraad) van Groningen, Friesland, Drenthe en Overijssel op 27 april 1990 inzake het vaststellen van het Meerjarenperspectief Noord-Nederland als uitgangspunt voor de periode 1991 - 1994 1990, 574; omslag
                - Het voeren van overleg met beleidsmedewerkers Toerisme en Recreatie van de provincies Groningen, Friesland, Drenthe en Overijssel 1985-1986, 575; omslag
                - Het beantwoorden van vragen van de Bijzondere Commissie ISP van de Tweede Kamer der Staten-Generaal 1985-1988, 576; omslag
                - Het informeren van de voorzitter van de Bijzondere Commissie ISP en mondeling overleg met de Bijzondere Commissie ISP op 22 november 1989 1985-1988, 577; omslag
                - Het vaststellen van een financiële bijdrage voor de verdubbeling van Rijksweg 32, gedeelte Werpsterhoek-Grouw 1985-1989, 578; pak
                Nota bene: Bevat 4 tekeningen
                - Vergaderstukken van de Stuurgroep Integraal Structuurplan Noorden des Lands; deel I 1985 nov, 579; omslag
                - Vergaderstukken van de Stuurgroep Integraal Structuurplan Noorden des Lands; deel II 1986 feb, 580; omslag
                - Vergaderstukken van de Stuurgroep Integraal Structuurplan Noorden des Lands; deel III 1986 mei, 581; omslag
                - Vergaderstukken van de Stuurgroep Integraal Structuurplan Noorden des Lands; deel IV 1986 sep, 582; omslag
                - Vergaderstukken van de Stuurgroep Integraal Structuurplan Noorden des Lands; deel V 1986 nov, 583; omslag
                - Vergaderstukken van de Stuurgroep Integraal Structuurplan Noorden des Lands; deel VI 1987 feb, 584; pak
                - Vergaderstukken van de Stuurgroep Integraal Structuurplan Noorden des Lands; deel VII 1987 mei, 585; omslag
                - Vergaderstukken van de Stuurgroep Integraal Structuurplan Noorden des Lands; deel VIII 1987 sep, 586; omslag
                - Vergaderstukken van de Stuurgroep Integraal Structuurplan Noorden des Lands; deel IX 1987 nov, 587; pak
                Nota bene: Bevat tevens het rapport Herinrichting Oost-Groningen en de Gronings-Drentse Veenkoloniën. Versnelde Uitvoering II. Programma 1988
                - Vergaderstukken van de Stuurgroep Integraal Structuurplan Noorden des Lands; deel X 1988 feb, 588; omslag
                - Vergaderstukken van de Stuurgroep Integraal Structuurplan Noorden des Lands; deel XI 1988 juni, 589; pak
                Nota bene: Bevat tevens het Jaaroverzicht Bestuurscommissie Noorden des Lands (BCN) 1986-1987
                - Vergaderstukken van de Stuurgroep Integraal Structuurplan Noorden des Lands; deel XII 1988 okt, 590; omslag
                - Vergaderstukken van de Stuurgroep Integraal Structuurplan Noorden des Lands; deel XIII 1988 nov, 591; omslag
                - Vergaderstukken van de Stuurgroep Integraal Structuurplan Noorden des Lands; deel XIV 1989 jan. - mei, 592; pak
                - Vergaderstukken van de Stuurgroep Integraal Structuurplan Noorden des Lands; deel XV 1989 juni - aug, 593; pak
                - Vergaderstukken van de Stuurgroep Integraal Structuurplan Noorden des Lands; deel XVI 1989 sep, 594; pak
                - Vergaderstukken van de Stuurgroep Integraal Structuurplan Noorden des Lands; deel XVII 1989 nov, 595; omslag
                - Vergaderstukken van de Stuurgroep Integraal Structuurplan Noorden des Lands; deel XVIII 1989 nov, 596; pak
                - Vergaderstukken van de Stuurgroep Integraal Structuurplan Noorden des Lands; deel XIX 1990 feb. - apr, 597; pak
                - Vergaderstukken van de Stuurgroep Integraal Structuurplan Noorden des Lands; deel XX 1990 juni, 598; omslag
                - Vergaderstukken van de Stuurgroep Integraal Structuurplan Noorden des Lands; deel XXI 1990 sep, 599; pak
                - Vergaderstukken van de Stuurgroep Integraal Structuurplan Noorden des Lands; deel XXII 1990 nov, 600; pak
                - Vergaderstukken van de Stuurgroep Integraal Structuurplan Noorden des Lands; deel XXIII 1991 feb, 601; omslag
                - Vergaderstukken van de Stuurgroep Integraal Structuurplan Noorden des Lands; deel XXIV 1991 apr, 602; omslag
                - Vergaderstukken van de Stuurgroep Integraal Structuurplan Noorden des Lands; deel XXV 1991 juni, 603; omslag
                - Het vaststellen van een financiële bijdrage voor de verbetering van het wegvak Gieten-Bareveld van Rijksweg 33 1986-1988, 604; omslag
                - Het voeren van overleg met de Noordelijke Adviesgroep (NAG) 1988-1991, 605; pak
                - Het voeren van overleg in de Integrale Structuurplan (ISP) Kerngroep Meerjarenperspectief en de Werkgroep Integrale Structuurplan (ISP), deel I 1988 - 1989 juni, 606; pak
                - Het voeren van overleg in de Integrale Structuurplan (ISP) Kerngroep Meerjarenperspectief en de Werkgroep Integrale Structuurplan (ISP), deel II 1989 juli - dec, 607; pak
                - Het voeren van overleg in de Integrale Structuurplan (ISP) Kerngroep Meerjarenperspectief en de Werkgroep Integrale Structuurplan (ISP), deel III 1990 - 1992 aug, 608; pak
                - Het beantwoorden van Kamervragen inzake het Integraal Structuurplan Noorden des Lands (ISP) 1989-1990, 609; omslag
                - Het uitvoeren van de ISP-overeenkomst inzake onderwijs; projectnummer 91048 1990-1991, 610; omslag
                - Het uitvoeren van diverse werkzaamheden binnen de vijf programmacommissies ISP-IV die in het kader van het ISP zijn aangesteld ten behoeve van de uitvoering van de clusterbenadering; vaststelling van jaarprogramma's en plannen van aanpak en de benoeming van leden van de commissies 1990 - 1991 juli, 611; pak
                Nota bene: De vijf programmacommissies zijn werkzaam op de gebieden agro-business, toerisme en recreatie, havenverbonden activiteiten, structuur midden- en kleinbedrijf en stedelijke complexen